臺灣板橋地方法院刑事判決 　　　　　　 93年度易字第497 號
公　訴　人　臺灣板橋地方法院檢察署檢察官
被　　　告　辰○○
上列被告因竊盜案件，經檢察官提起公訴（92年度偵字第15228
號、第18280 號），暨移送併辦（93年度偵緝字第949 號、第63
96號、93年度偵字15832 號、第17308 號、94年度偵字第1462號
、基隆地方法院檢察署93年度偵字第4280號、基檢清速93偵3701
字第20365 號），本院於準備程序進行中，被告就竊盜之事實為
有罪之陳述，經告知被告簡式審判程序之旨，並聽取當事人之意
見後，裁定進行簡式審判程序，本院判決如下：
    主  文
辰○○連續攜帶兇器竊盜，處有期徒刑壹年肆月，扣案之螺絲起
子貳支、機車鑰匙貳支均沒收；又依法逮捕之人脫逃，處有期徒
刑參月；又故買贓物，處有期徒刑參月。應執行有期徒刑壹年捌
月。扣案之螺絲起子貳支、機車鑰匙貳支沒均收。
    犯罪事實
一、辰○○在下列時、地，與同案之人，共同連續基於意圖為自
    己不法所有之概括犯意聯絡，或共同實施，或單獨實施下列
    犯罪行為：
  (一)辰○○於92年8 月14日15時許，至友人壬○○位於臺北縣新
    店市○○街12巷3 號之住處尋訪，適壬○○正欲出門，遂請
    辰○○在其住處等其返回，詎辰○○不耐久候，竟竊取壬○○所有、內有壬○○身分證及
    為馬炳榮）等財物後離去。
  (二)辰○○於92年8 月22日凌晨1 時30分許，以自備鑰匙竊取女
    友己○○所有、停放於臺北縣中和市○○路106 巷12弄一號
    對面之車牌號碼LH6-059 號重機車1 部。
  (三)辰○○與姓名年籍不詳自稱「陳永發」之成年男子，共同於
    92年8 月22日2 時至2 時30分許，由被告辰○○騎乘竊得之
    己○○所有、車牌號碼LH6-059 號重機車搭載自稱「陳永發
    」之成年男子，持其所有、客觀上足以危害人身安全之螺絲
    起子2 支（十字及一字各1 支）等物，共同至臺北縣新店市
    ○○街54號前，由自稱「陳永發」之男子，以打火機燒烤車
    窗擋風玻璃至玻璃轉為紅色，再用冷水澆灑燒烤處使其發生
    碎裂之方式，破壞癸○○所有、停放於該址車牌號碼6579-D
    E 號之自小客車左前方車窗玻璃，並由被告辰○○在旁把風
    ，欲竊取車內音響，惟因不諳拆卸而未予得手。隨即兩人以
    相同方式，一同破壞停放隔壁、車牌號碼7C-1590 號自小客
    車之右前方車窗玻璃，亦欲竊取車內音響時，為車主癸○○
    所發覺，遂報警查獲辰○○，姓名年籍不詳自稱「陳永發」
    之男子則趁隙逃逸，惟亦未竊得任何財物。
  (四)辰○○於92年8 月13日下午7 時許，在臺北市○○路○ 段34
    2 號前，以自備鑰匙1 支竊取丁○○所有、車牌號碼為BFW-
    820 號重型機車1 部。於92年8 月21日晚上10時許，在台北
    縣永和市○○路649 號為警查獲，並扣得其所有機車鑰匙1
    支。
  (五)辰○○於92年11月18日下午3 時許，在臺北縣中和市○○路
    3 01巷31號前，以自備鑰匙1 支竊取寅○○所有、車牌號碼
    AIF-031 號重機車1 部（引擎號碼：GY6D-805568 ，光陽廠
    牌、黑色），為躲避查緝，竊取後將AIF-031 號車牌取下丟
    棄，並將辰○○母親所有、車牌號碼JB2-468 號之機車車牌
    ，懸掛於竊得之重型機車上，於93年10月7 日中午12時30分
    許，在臺北市松山區○○○路4 巷9 號前，因形跡可疑，經
    員警路檢盤查始為查獲，並扣得機車鑰匙1 支。
  (六)辰○○於民國93年6 月23日下午5 時許，在臺北縣新店市○○路段，以敲破自小客車右前方車窗玻璃之方式，進入子○○所有、車牌號碼1830-HC 號自小客車車內，竊取其VCD 螢
    幕電視1 台、數位電視接收器主機1 台、回數票數十本、皮
    夾一只（內有
    張、提款卡1 張）、NOKIA8250 型號手機一支等財物。
  (七)辰○○於93年8 月15日6 時30分許，在基隆市○○路137 號
    前，以敲破右後方車窗玻璃之方式，進入巳○○所有、車牌
    號碼3238-GZ 號自小客車車內，竊取其內PANASONIC 汽車音
    響1 台、衛星導航器1 台及回數票等財物。
  (八)辰○○於93年9 月3 日4 時30分許，在桃園縣八德市○○路
    ○ 段與郵局街口，見乙○○所有之車牌號碼8870-HD 號自小
    客車停放於路邊，竟持可作為凶器之一字螺絲起子1 支，將
    該自小客車之右前座擋風玻璃敲破後，進入車內竊取乙○○
    所有、放置於車內之神達廠牌、型號M110168 之掌上型行動
    電腦PDA 1 台、雷達測速器1 部後逃逸。
  (九)辰○○於民國93年9 月29日下午2 時許，在基隆市○○區○○路2 段137 號前，以自備可供凶器使用之螺絲起子1 支，
    插入丙○○所有、停放於該處之T8-9560 號自小客車右後方
    車窗玻璃縫，施力使該玻璃破裂，並進入車內竊取皮包1 個
    （內有現金8000元、郵局存款簿1 本、生達公司資料1 份、
    帳單及國眾牌K-100 掌上型電腦1 台等財物）。嗣經被害人
    丙○○報警處理，經警採集車窗指紋數枚送鑑定比對而循線
    查獲。
  (十)辰○○於民國93年10月1 日23時許，在臺北縣汐止市○○路
    18 號 附近，以敲破該車右後方車窗玻璃之方式，進入庚○○所有、車牌號碼9B-0753 號自小客車內，竊取其內事業手
    冊1 本、瑞士小刀1 把、PANASONIC 牌車用音響1 台、DVD
    播放機1 台等財物。
  (十一)辰○○於93年10月2 日3 時許，在臺北縣汐止市○○○路○
    段29號附近，以敲破該車右後方車窗玻璃之方式，進入辛○○所有、車牌號碼R7-6587 號自小客車內，竊取其內皮夾一
    只（內有汽車駕照、機車駕照、金融卡各1 張等財物）。
  (十二)辰○○於93年10月2 日17時30分許，在臺北縣汐止市○○路
    ○ 段289 號前，以敲破該車右前方車窗玻璃之方式，進入戊○○所有、車牌號碼6U-8570 號自小客車內，竊取其內汽車
    行照1 張、保險卡1 張、汽車音響CD夾1 個等財物。為警於
    93年10月4日晚上10時許，在基隆市○○路289號前查獲。
  (十三)辰○○於93年10月3 日12時40分許，在臺北市○○街大同公
    司公有停車位，竊取卯○○所有、車牌號碼T9-4731 號自小
    客車1 部（本田牌、白色，引擎號碼：D15B0-0000000 號）
    及其內之三洋牌音響。嗣於93年10月4 日22時，辰○○在基
    隆市○○路289 號前駕駛該自小客車併牌停車，為警攔檢盤
    查時，因開車衝撞警車準備逃逸，遂為警攔截查獲。
  (十四)辰○○於93年10月2 日19時至同月3 日早上9 時內某時，在
    臺北縣汐止市○○路184 巷內，以敲破左後方車窗玻璃之方
    式，進入未○○所有、車牌號碼DM-3257 號自小客車車內，
    竊取未○○所有之
    人莊和安保管之
    黃玉枝保管之
  (十五)辰○○於93年10月3 日15時許，在基隆市○○區○○路132
    號對面，以敲破右前方車窗玻璃之方式，進入午○○所有、
    車牌號碼3112-DL 號自小客車內竊取ALPINE汽車音響、音響
    遙控器及現金100元等財物。
二、辰○○明知姓名年籍不詳自稱「陳永發」之成年男子於92年
    8 月7 日19時40分許，在臺北縣南勢角捷運站所交付之DELL
    牌LA TITUDE 型筆記型電腦1 台及筆記本1 本（為被害人丑
    ○○所有、置於其所有車牌號碼9K -9188號自小客車內，於
    92 年8月7 日10時30分許，在臺北縣永和市○○○路○ 段56
    號前失竊），係來路不明之贓物，竟仍以5000元之代價故買
    之，並攜該筆記型電腦至友人甲○○住處，託其轉交給女友
    己○○。嗣後甲○○察覺有異而報警處理，遂於同月8 日22
    時循線在臺北縣永和市○○路○ 段352 巷132 弄3 號5 樓甲○○住處為警查獲。
三、又辰○○與姓名年籍不詳自稱「陳永發」之成年男子，於92
    年8 月22日凌晨2 時至2 時30分許，在臺北縣新店市○○街
    59號前，竊取癸○○所有、車牌號碼6579-DE 號自小客車車
    內財物時，因被害人癸○○報警而被員警當場查獲，查獲員
    警陳志強、孫見利將其扣上手銬押入警車，欲解送至臺北縣
    政府警察局新店分局安康派出所時，其為依法逮捕拘禁之人
    ，竟利用該2 名員警下車追捕同案嫌犯即年籍不詳綽號「陳
    永發」之成年男子，疏未注意之際，竟掙開手銬，乘隙駕駛
    編號011 號警用巡邏車逃逸，並將前開巡邏車棄置於臺北縣
    中和市景安捷運站前，嗣於同年8 月27日10時許，在臺北縣
    新店市○○街12巷3 號前為警循線查獲。
四、案經臺北市政府警察局大安分局移送及信義分局、松山分局
    、國道公路警察局第六警察隊併案移送，暨臺北縣政府警察
    局新店分局報請臺灣臺北地方法院檢察署、基隆市警察局第
    二分局報請臺灣基隆地方法院檢察署、桃園縣政府警察局八
    德分局報請臺灣桃園地方法院檢察署呈請臺灣高等法院檢察
    署檢察長令轉臺灣板橋地方法院檢察署偵辦並起訴，另基隆
    市警察局第四分局及第二分局報請臺灣基隆地方法院檢察署
    偵查後移送併案審理。本院於準備程序進行中，被告就被訴
    事實為有罪之陳述，經告知被告簡式審判程序之旨，並聽取
    當事人之意見後，裁定進行簡式審判程序。
    理  由
一、按除被告所犯為死刑、無期徒刑、最輕本刑為3 年以上有期
    徒刑之罪或高等法院管轄第一審案件者外，於第1 次審判期
    日前之準備程序進行中，被告先就被訴事實為有罪之陳述時
    ，審判長得告知被告簡式審判程序之旨，並聽取當事人、代
    理人、辯護人及輔佐人之意見後，裁定進行簡式審判程序，
    刑事訴訟法第273 條之1 第1 項定有明文。經核本件被告辰
    ○○所犯係死刑、無期徒刑、最輕本刑為3 年以上有期徒刑
    以外之罪，其於準備程序中就被訴事實為有罪陳述，經法官
    告知簡式審判程序之旨，並聽取公訴人、被告之意見後，本
    院爰依首揭規定，合議裁定由受命法官獨任進行簡式審判程
    序，合先敘明。
二、經查：
  (一)前揭犯罪事實一部份，業據被告於本院審理時坦承不諱，且
    有被害人壬○○、己○○、癸○○、丁○○、寅○○、子○○、巳○○、乙○○、丙○○、庚○○、辛○○、戊○○、
    卯○○、未○○等指述綦詳，其就犯罪事實(四)部份，被害人
    丁○○之指述及被告之自白，並與證人林明德之證詞互核相
    符，且有如附表所示之證物等在卷佐證，是被告竊盜之犯行
    ，足堪認定。
  (二)前揭犯罪事實二部份，業據被告於警詢、偵訊及本院審理時
    坦承不諱，且有被害人丑○○指述明確，核與證人甲○○於
    偵訊時之證詞互核相符，且經其具結在卷，另有贓物認領保
    管單1 紙、查獲贓物之照片1 幀等在卷供參，是被告辰○○
    收受贓物之犯行，洵堪認定。
  (三)上揭犯罪事實三部份，業經被告於警詢、時坦承在卷，並有
    臺北縣政府警察局新店分局刑事組員警陳志強、孫見利92年
    8 月27日報告書各1 份在卷可憑、是被告逃脫之犯行，應堪
    認定。本件事證明確，被告犯行洵堪認定，應依法論處。
三、按刑法第321 條第1 項第3 款之攜帶兇器竊盜罪，係以行為
    人攜帶兇器竊盜為其加重條件，此所謂兇器，其種類並無限
    制，凡客觀上足對人之生命、身體、安全構成威脅，具有危
    險性之兇器均屬之，且祇須行竊時攜帶此種具有危險性之兇
    器為已足，並不以攜帶之初有行兇之意圖為必要。查扣案之
    螺絲起子2 支（十字1 支、一字1 支）等工具，係被告辰○○與姓名年籍不詳自稱「陳永發」之成年男子，共同連續為
    竊盜犯行時所攜帶之物，業據被告辰○○於本院審理中自承
    明確，而螺絲起子2 支金屬部分質地堅硬，頂部尖銳，如以
    之攻擊人體，客觀上顯足以造成相當之傷害，堪認具殺傷力
    而足供兇器之使用。核被告辰○○於犯罪事實欄一編號(一)、
    (二)、(四)、(五)、(六)、(七)、(十)、(十一)、(十二)、(十三)、(十四)、(十五)之所為係犯
    刑法第320 條第1 項之普通竊盜罪，被告辰○○於犯罪事實
    欄一編號(八)、(九)之所為，係犯刑法第321 條第1 項第3 款之
    攜帶兇器竊盜罪、被告辰○○於犯罪事實欄一編號(三)之所為
    係犯刑法第321 、條第2 項、第1 項第3 款之加重竊盜未遂
    罪，被告辰○○於犯罪事實欄二之所為，係犯刑法第349 條
    第2 項之故買贓物罪；被告辰○○於犯罪事實欄三芝所為，
    係犯刑法第161 條第1 項之逃脫罪。被告辰○○與姓名年籍
    不詳自稱「陳永發」之成年男子間，就犯罪事實欄一編號(三)
    之竊盜犯行，有犯意聯絡及行為分擔，為共同正犯。被告辰
    ○○先後攜帶兇器竊盜及普通竊盜之犯行，時間緊接，犯罪
    手法相似，所犯復係基本犯罪構成要件同一之罪名，顯係基
    於概括犯意反覆為之，為連續犯，應依刑法第56條之規定論
    以一連續攜帶兇器竊盜罪，並加重其刑。被告辰○○所犯之
    連續攜帶兇器竊盜罪、故買贓物罪及脫逃罪三罪間，犯意各
    別，行為互殊，應分論併罰。又檢察官聲請簡易處刑書雖未
    敘及併案部分即犯罪事實一之(四)至(十五)部分，惟該部分與起訴
    書之犯罪事實有連續犯之裁判上一罪關係，為起訴效力所及
    ，本院自得併予審理。爰審酌被告辰○○素行不佳，屢為竊
    盜不思正途以獲取財物之犯罪動機、目的、犯罪之手段、竊
    得財物之價值、對被害人所生危害，及犯罪後坦承犯行態度
    尚稱良好等一切情狀，分別量處如主文所示之刑，以資懲儆
    。
四、扣案之螺絲起子2 支（十字起子1 支、一字起子1 支）及機
    車鑰匙2 支，為被告辰○○所有，並供本件犯罪所用之物，
    爰依刑法第38條第1 項第2 款之規定宣告沒收之。至扣案之
    T 型板手1 支、固定板手2 支、老虎鉗1 支，雖係供犯罪所
    用之物，惟被告審理中否認為其所有（見臺北地方法院92年
    聲羈字第281 號案之92年8 月28日審理筆錄），且別無積極
    證據證明係屬被告所有，爰不予宣告沒收，附此敘明。
據上論斷，應依刑事訴訟法第273 條之1 第1 項、第299 條第1
項前段，刑法第28條、第56條、第321 條第1 項第3 款、第349
條第2 項、第161 條第1 項、第51條第5 款，第38條第1 項第2
款，判決如主文。
本案經檢察官陳鴻濤到庭執行職務。
中　　華　　民　　國　　94　　年　　3 　　月　　17　　日
                              臺灣板橋地方法院刑事第九庭
                                法  官  胡 堅 勤
上列正本證明與原本無異。
如不服本判決，應於判決送達後10日內，向本院提出上訴狀。
                                書記官  吳 詩 琳
中　　華　　民　　國　　94　　年　　3 　　月　　17　　日
附錄本案論罪科刑法條全文：
中華民國刑法第321條
犯竊盜罪而有左列情形之一者，處6 月以上、5 年以下有期徒刑
：
一  於夜間侵入住宅或有人居住之建築物、船艦或隱匿其內而犯
    之者。
二  毀越門扇、牆垣或其他安全設備而犯之者。
三  攜帶兇器而犯之者。
四  結夥三人以上而犯之者。
五  乘火災、水災或其他災害之際而犯之者。
六  在車站或埠頭而犯之者。
前項之未遂犯罰之。
刑法第161條
依法逮捕拘禁之人脫逃者，處1年以下有期徒刑。
損壞拘禁處所械具以強暴脅迫犯前項之罪者，處5 年以下有期徒
刑。
聚眾以強暴脅迫犯第1 項之罪者，在場助勢之人，處3 年以上10
年以下有期徒刑，首謀及下手實施強暴脅迫者，處5 年以上有期
徒刑。
前3項之未遂犯罰之。
刑法第349條
收受贓物者，處3年以下有期徒刑、拘役或500元以下罰金。
搬運、寄藏、故買贓物或為牙保者，處5 年以下有期徒刑、拘役
或併科1000元以下罰金。
因贓物變得之財物，以贓物論。
附表：
┌─┬────┬───┬───────┬────────────────┐
│  │犯罪時間│被害人│   失竊物     │      證             據         │
├─┼────┼───┼───────┼────────────────┤
│1 │92.8.14 │壬○○│皮包一只（內有│(1)被告警詢、本院審理中之自白。  │
│  │        │      │身分證1 張、護│(2)被害人壬○○之指述。          │
│  │        │      │照一本）      │(3)臺北縣政府警察局新店分局物品保│
│  │        │      │              │  管單（領具）1紙。             │
├─┼────┼───┼───────┼────────────────┤
│2 │92.8.22 │己○○│LH6-059 號重型│(1)被告警詢、本院審理中之自白。  │
│  │        │      │機車一輛      │(2)被害人己○○之指述。          │
├─┼────┼───┼───────┼────────────────┤
│3 │92.8.22 │癸○○│竊取6579-DE 自│(1)被告警詢、偵訊、審理中之自白。│
│  │        │      │小客車內財物（│(2)被害人癸○○之指述。          │
│  │        │      │未得手）      │                                │
├─┼────┼───┼───────┼────────────────┤
│4 │92.8.13 │丁○○│BFW-820 號光陽│(1)被告本院審理中自白。          │
│  │        │      │銀色重型機車（│(2)被害人丁○○之指述。          │
│  │        │      │引擎號碼：SG20│(3)證人林明德之指述。            │
│  │        │      │AA-146648號） │(4)扣案自備鑰匙之照片1幀。       │
│  │        │      │              │(5)臺北市政府警察局松山分局車輛失│
│  │        │      │              │  竊證明單1 紙。                │
│  │        │      │              │(6)車輛竊盜、車牌失竊資料個別查詢│
│  │        │      │              │  報表- 查詢車輛認可資料1 紙。  │
│  │        │      │              │(7)贓物認領保管單1紙。           │
├─┼────┼───┼───────┼────────────────┤
│5 │92.11.18│寅○○│AIF-031 號重型│(1)被告警詢、偵訊、審理中自白。  │
│  │        │      │機車1 部（光陽│(2)被害人寅○○之指述。          │
│  │        │      │廠牌、黑色，引│(3)臺北市政府警察局松山分局尋獲通│
│  │        │      │擎號碼GY6D-805│  報單1紙。                     │
│  │        │      │568號）       │(4)贓物認領保管收據1紙。         │
│  │        │      │              │(5)車輛竊盜、失竊資料個別查詢資料│
│  │        │      │              │  -查詢車輛認可資料1紙。        │
│  │        │      │              │(6)車輛車牌失竊作業- 查獲車輛認可│
│  │        │      │              │  資料1紙。                     │
│  │        │      │              │(7)車籍作業系統-查詢認可資料1紙。│
│  │        │      │              │(8)查獲照片4幀。                 │
├─┼────┼───┼───────┼────────────────┤
│6 │93.6.23 │子○○│1830-HC 自小  │(1)被告本院審理中自白。          │
│  │        │      │客車內VCD 螢幕│(2)被害人子○○之指述。          │
│  │        │      │電視1 台、數位│(3)贓物認領保管收據1紙。         │
│  │        │      │電視接收器主機│(4)查獲物品照片影本7幀。         │
│  │        │      │1台 、回數票數│                                │
│  │        │      │十本、皮夾1 只│                                │
│  │        │      │（內有身分證、│                                │
│  │        │      │汽車駕照、健保│                                │
│  │        │      │卡各1 張、信用│                                │
│  │        │      │卡4 張、提款卡│                                │
│  │        │      │1張 、手機一支│                                │
├─┼────┼───┼───────┼────────────────┤
│7 │93.8.15 │巳○○│3238-GZ 自小客│(1)被告本院審理中之自白。        │
│  │        │      │車內之PANASONI│(2)被害人巳○○之指述。          │
│  │        │      │C汽車音響1台、│(3)領回物品照片影本1幀           │
│  │        │      │衛星導航器1 台│(4)贓物認領保管收據。            │
│  │        │      │、回數票。    │                                │
├─┼────┼───┼───────┼────────────────┤
│8 │93.9.3  │乙○○│8870-HD 號自小│(1)被告警詢、本院審理中自白。    │
│  │        │      │客車內神達牌掌│(2)被害人乙○○之指述。          │
│  │        │      │上型行動電腦PD│(3)內政部警政署刑事警察局刑紋字第│
│  │        │      │A1台、雷達測速│  0000000000號鑑驗書1 份。      │
│  │        │      │器1台。       │(4)辰○○指紋卡片1紙。           │
│  │        │      │              │(5)勘查採證同意書1紙。           │
├─┼────┼───┼───────┼────────────────┤
│9 │93.9.29 │丙○○│T8-9560 號自小│(1)被告警詢、本院審理中之自白。  │
│  │        │      │客車內皮包一只│(2)被害人丙○○之指述。          │
│  │        │      │（含現金8000元│(3)內政部警政署刑事警察局刑紋字第│
│  │        │      │、郵局存款簿1 │  0000000000號鑑驗書1份。       │
│  │        │      │本、生達公司資│(4)辰○○指紋卡片影本1紙。       │
│  │        │      │料、帳單、國眾│(5)遭竊車輛照片影本1 幀。        │
│  │        │      │K-100 掌上型電│(6)基隆市警察局第四分局安樂分駐所│
│  │        │      │腦1 台）      │  轄內失竊現場履勘紀錄表1紙。   │
├─┼────┼───┼───────┼────────────────┤
│10│93.10.1 │庚○○│9B-0753 號自小│(1)被告審理中之自白。            │
│  │        │      │客車內事業手冊│(2)被害人庚○○之指述。          │
│  │        │      │記事簿1 本、瑞│(3)贓物認領保管收據1紙。         │
│  │        │      │士刀1 支      │(4)查獲物品照片影本7幀。         │
├─┼────┼───┼───────┼────────────────┤
│11│93.10.2 │辛○○│R7-6587 號自小│(1)被告審理中之自白。            │
│  │        │      │客車內皮夾（內│(2)被害人辛○○之指述。          │
│  │        │      │有汽車駕照、機│(3)贓物認領保管收據1紙。         │
│  │        │      │車駕照、郵局金│(4)查獲物品照片影本7幀。         │
│  │        │      │融卡各1 張）  │                                │
├─┼────┼───┼───────┼────────────────┤
│12│93.10.2 │戊○○│6U-8570 號自小│(1)被告審理中之自白。            │
│  │        │      │客車內行照、保│(2)被害人戊○○之指述            │
│  │        │      │險卡各1 張、汽│(3)贓物認領保管收據1紙。         │
│  │        │      │車音響CD夾    │(4)查獲物品照片影本7幀。         │
├─┼────┼───┼───────┼────────────────┤
│13│93.10.3 │卯○○│T9-4737 自小客│(1)被告審理中之自白。            │
│  │        │      │車1 台、三洋牌│(2)被害人卯○○之指述。          │
│  │        │      │音響1台       │(3)贓物認領保管收據。            │
│  │        │      │              │(4)車籍作業系統-查詢認可資料。   │
│  │        │      │              │(5)卯○○行照及駕照影本1紙。     │
├─┼────┼───┼───────┼────────────────┤
│14│93.10.2 │未○○│未○○身分證、│(1)被告審理中之自白。            │
│  │        │      │健保卡各1 張、│(2)被害人未○○之指述。          │
│  │        │      │莊和安護照1 本│(3)查獲物品照片影本1幀。         │
│  │        │      │、大陸地區通行│(4)贓物認領保管收據1紙。         │
│  │        │      │證1 張、莊黃玉│                                │
│  │        │      │枝護照1 本    │                                │
├─┼────┼───┼───────┼────────────────┤
│15│93.10.3 │午○○│ALPINE汽車音響│(1)被告審理中之自白。            │
│  │        │      │1 台、音響遙控│(2)被害人午○○之指述。          │
│  │        │      │器1只         │(3)贓物認領保管單1紙。           │
│  │        │      │              │(4)領回物品照片影本1幀。         │
└─┴────┴───┴───────┴────────────────┘
